臺灣彰化地方法院刑事判決　　　　　　　　　　　　　　九十三年度易字第一八號
　　公　訴　人　臺灣彰化地方法院檢察署檢察官
　　被　　　告　甲○○
右列被告因家庭暴力事件之妨害自由案件，經檢察官提起公訴（九十二年度偵字第七
一七０號），本院認有刑事訴訟法第二百七十三條之一第一項之情形，改依簡式審判
程序判決如左：
        主    文
甲○○以加害生命、身體之事，恐嚇他人致生危害於安全，處拘役肆拾日，如易科罰
金，以佰元折算壹日。
        事    實
一、甲○○與乙○○、高廖彩霞二人為女婿與岳父母之直系姻親關係，係家庭暴力防
    治法第三條第三款所稱之家庭成員。甲○○因不滿其配偶與其發生爭執而回娘家
    ，竟基於恐嚇之犯意，於民國九十二年七月二十四日下午二時許，在其位於彰化
    縣員林鎮麒麟巷三二七號住處，撥打電話至其岳父乙○○位於彰化縣秀水鄉○○
    村○○路七十九巷十五之五號家中，待其岳母高廖彩霞接聽後，即向高廖彩霞恫
    稱：「兄弟跑路需要錢，先拿個一、二百萬元出來周轉，否則就要綁架你先生（
    即乙○○）或兒子，看是要大隻還是小隻，自己錢準備好」、「今天晚上之前如
    果沒有打電話給我，我就讓妳們鐵門留子彈」及「做不到叫妳老公把棺材買好」
    等語，高廖彩霞隨後即將此事告知乙○○，致使高廖彩霞、乙○○均因而心生畏
    懼，認為甲○○將對渠等不利，而危害於乙○○、高廖彩霞二人生命、身體之安
    全，乙○○乃隨即於同日下午三時三十分許報警處理。
二、案經彰化縣警察局鹿港分局報請台灣彰化地方法院檢察署檢察官偵查起訴。
        理    由
一、按除被告所犯為死刑、無期徒刑、最輕本刑為三年以上有期徒刑之罪或高等法院
    管轄第一審案件者外，於前條第一項程序進行中，被告先就被訴事實為有罪之陳
    述時，審判長得告知被告簡式審判程序之旨，並聽取當事人、代理人、辯護人及
    輔佐人之意見後，裁定進行簡式審判程序；除簡式審判程序及簡易程序案件外，
    第一審應行合議審判，刑事訴訟法第二百七十三條之一第一項、第二百八十四條
    之一分別定有明文。本件被告甲○○所涉係死刑、無期徒刑、最輕本刑為三年以
    上有期徒刑之罪或高等法院管轄第一審案件以外之罪，並於本院行準備程序時就
    被訴事實為有罪之陳述，本院合議庭依前揭規定，經評議結果，裁定改由受命法
    官獨任行簡式審判程序，先予敘明。
二、訊據被告甲○○對於右揭事實坦承不諱，核與被害人乙○○、高廖彩霞二人指訴
    情節相符，並有恐嚇錄音帶一捲、錄音譯文、彰化警察局員林分局東山派出所受
    、處理各類案件紀錄表及員警工作紀錄簿等在卷可稽，且被告告以「讓妳們鐵門
    留子彈」、「叫妳老公把棺材買好」等語，一般人聽聞即認對方將對己之生命、
    身體不利，自足以使人因而心生畏懼，更何況被告係在不滿被害人之女兒因與其
    發生爭執而回娘家之情況下撥打電話，當更足以使告訴人因而心生畏懼，又被告
    於電話中雖對被害人高廖彩霞告以「兄弟跑路需要錢，先拿個一、二百萬元出來
    周轉，否則就要綁架你先生」等語，惟被告辯稱：我是因和太太吵架，一時心急
    才會如此，我只是警告之意思，不是真的要向他們拿錢等語，且被害人乙○○、
    高廖彩霞亦均稱被告在其女兒於九十二年七月四日提出家庭暴力防治法之告訴後
    ，即陸陸續續不定時撥打電話對被害人騷擾，故被告所辯其只是警告之意思，並
    無恐嚇取財之犯意即堪採信，是以本件事證已臻明確，被告犯行堪予認定。
三、查被告與被害人乙○○、高廖彩霞二人為女婿與岳父母之直系姻親關係，係家庭
    暴力防治法第三條第三款所稱之家庭成員，被告對於被害人出言恐嚇，所為係犯
    刑法第三百零五條之恐嚇危害安全罪，屬家庭暴力防治法第二條第二項之家庭暴
    力罪。又被告以一恐嚇行為，恐嚇被害人乙○○、高廖彩霞二人，並致使被害人
    乙○○、高廖彩霞二人因而心生畏懼，為想像競合犯，應從一重處斷。爰審酌被
    告犯罪之動機、目的、手段、所生之危害、被害人當庭表示已與被告達成和解及
    被告犯罪後之態度等一切情狀，量處如主文所示之刑，並諭知易科罰金之折算標
    準，以示懲儆。
據上論結，應依刑事訴訟法第二百七十三條之一第一項、第二百九十九條第一項前段
，刑法第三百零五條、第五十五條、第四十一條第一項前段，罰金罰鍰提高標準條例
第一條前段、第二條，判決如主文。
本案經檢察官賴志盛到庭執行職務。
中      華      民      國    九十三    年      三      月    二十五    日
                                    臺灣彰化地方法院刑事第二庭
                                        法      官  石  馨  文
右正本證明與原本無異。
如不服本判決，應於判決送達後十日內向本院提出上訴狀（須附繕本）。
告訴人或被害人對於判決如有不服具備理由請求檢察官上訴者，其上訴期間之計算係
以檢察官收受判決正本之日期為準。
                                        法院書記官  呂  雅  惠
中      華      民      國    九十三    年      三      月    二十六    日
附錄法條
刑法第三百零五條
以加害生命、身體、自由、名譽、財產之事恐嚇他人，致生危害於安全者，處二年以
下有期徒刑、拘役或三百元以下罰金。
